【裁判字號】    91,易,1677
【裁判日期】    920513
【裁判案由】    竊盜
【裁判全文】
臺灣臺北地方法院刑事判決                        九十一年度易字第一六七七號
    公  訴  人  臺灣臺北地方法院檢察署檢察官
    被      告  乙○○
    輔  佐  人  丙○○
    即被告之母
右列被告因竊盜案件，經檢察官聲請簡易判決處刑（九十一年度偵字第一七五二五號
），本院認不宜以簡易判決處刑，改依通常程序審理，本院判決如左：
    主  文
乙○○無罪。
    理  由
一、公訴意旨略以：乙○○意圖為自己不法之所有，於民國九十一年七月二十二日十
    三時許，在臺北市○○○路○段一五一巷四十號前，乘丁○○所有之號牌ＡＲ—
    九六○九自用小客車暫停上址路旁、引擎並未熄火之際，手持自有之客觀上足認
    為凶器之多功能指甲剪，以該指甲剪破壞車門鎖之方式，竊取丁○○所有之前揭
    自用小客車，然為丁○○發覺，及時以遙控器將車門上鎖而不遂，迨於同日十三
    時三十分許，為警在上址當場查獲，因認被告涉犯刑法第三百二十一條第二項、
    第一項第三款之攜帶凶器竊盜未遂、第三百五十四條之毀損罪嫌等語。
二、訊據被告矢口否認涉有右揭竊盜、毀損犯行，辯稱：伊根本沒有拿指甲剪去街上
    云云。然查：右揭事實，業據告訴人丁○○指訴稽詳，核與證人即案發當時與告
    訴人同行之甲○○於警詢、偵查及本院調查中、及承辦本案之警員連銘淇於本院
    調查時所為之證述大致相符，並有指甲剪一把扣案可佐，且有車輛照片二張、扣
    案物照片一張在卷足憑，是被告上開所辯，洵非事實，委無足採，本件事證明確
    ，被告攜帶凶器竊盜未遂及毀損犯行堪以認定。
三、按心神喪失人之行為，不罰，刑法第十九條第一項定有明文；再其行為不罰者，
    應諭知無罪之判決，刑事訴訟法第三百零一條第一項亦有規定。本件被告之行為
    ，核與刑法第三百二十一條第二項、第一項第三款攜帶凶器竊盜未遂罪及第三百
    五十四條毀損罪之客觀犯罪構成要件相當，惟查：經國軍北投醫院鑑定結果，被
    告依精神醫學觀點應符合精神分裂病之診斷，在臨床精神狀態方面，目前其於情
    緒、行為、自我照顧方面均有明顯偏離常態之怪異情形，推斷被告於案發時之精
    神狀態，應處於精神分裂病之急性期，截至目前為止被告仍未接受抗精神病藥物
    治療，精神症狀持續處於急性發作期，故推斷其於案發時之狀況應受症狀干擾影
    響，使其現實感喪失，故其精神狀態應屬於精神喪失等情，有該院九十二年四月
    二十二日（九十二）醫修字第四七三號函檢附之精神鑑定報告書可稽，是可認被
    告於行為時，其精神狀態確已達心神喪失之程度，揆諸上開規定，應為無罪之諭
    知。
四、又因心神喪失而不罰者，得令入相當處所，施以監護，刑法第八十七條第一項定
    有明文，而前揭鑑定報告書固於文末載明建議被告宜立即接受精神科治療，惟輔
    佐人陳稱：被告於本案之前，即在香港地區之醫院就診，且伊在臺灣沒有財力，
    要帶被告回香港等語，並提出駐香港中華旅行社認證之醫院管理局通知書附卷足
    憑，再參諸被告在臺灣地區無親戚等情，應認被告由輔佐人偕同返回香港地區就
    診，更能使被告獲得妥適之治療與監護，爰不依刑法第八十七條第一項之規定宣
    告令入相當處所施以監護；另本件被告行為不罰，即不為扣案物沒收之諭知，均
    附此敘明。
五、本件係檢察官聲請以簡易判決處刑之案件，因被告所犯之罪不合刑事訴訟法第四
    百四十九條所定得以簡易處刑之案件，本院改用通常程序審判之。
據上論斷，應依刑事訴訟法第四百五十二條、第三百零一條第一項後段，判決如主文
。
本案經檢察官陳錫柱到庭執行職務
中      華      民      國    九十二    年      五      月      十三    日
                                      臺灣臺北地方法院刑事第四庭
                                          法  官  陳  嘉  琪
右正本證明與原本無異。
如不服本判決，應於判決送達後十日內，向本院提出上訴狀。
                                          書記官  林  素  霜
中      華      民      國    九十二    年      五      月      十三    日


司法院資訊處製作；財團法人民間司法改革基金會備份。
